# 请教陈版关于未决诉讼的披露

提问人：松虚子 时间：2014-10-15 19:20:54
假设：会计日期为 2014 年 9 月 30 日，审计报告日期 2014 年 10 月 31 日，未决诉讼终审判决是 2014 年 10 月 9 日，那么此种情况是否还要在报告附注中将该未决诉讼作为或有诉讼披露（假设此未决诉讼不涉及调整事项）。

回答人：chenyiwei
仍作为或有事项披露，因为在资产负债表日的结果仍不确定。但可以同时在该部分附注中披露在资产负债表日后事项期间内该事项的最新发展变化情况。

提问人：xdinah 时间：2015-09-10 11:12:10
陈老师，对于未决诉讼，是否无需考虑金额都要披露？如果已经充分预计相关的损失（如起诉客户未及时支付货款，已计提足够的准备）这种情况下不属于或有负债，企业披露的依据是什么呢？

回答人：chenyiwei
对诉讼事项的披露，也可以考虑重要性原则确定其详略，另外准则考虑到保守商业秘密的需要，在一定程度上允许豁免。

提问人：xdinah 时间：2015-09-10 11:12:10
陈老师，对于未决诉讼，是否无需考虑金额都要披露？如果已经充分预计相关的损失（如起诉客户未及时支付货款，已计提足够的准备）这种情况下不属于或有负债，企业披露的依据是什么呢？

回答人：chenyiwei
企业作为原告提起的诉讼，除非存在被反诉的现实可能性，否则一般不作为或有事项披露，因为不会导致企业确认预计负债。如果由此影响相关资产的可收回性的，可在相关资产的注释中披露；如果不影响已确认资产的可收回金额，而是可能形成或有资产的，则一般情况下不披露（遵循或有事项准则对披露或有资产披露的限制性规定）。

提问人：xdinah 时间：2015-09-11 16:15:21
陈老师，项目组也是认同您的观点的。现在有个实际情况是，新三板的项目，律师意见书已经全部披露了未决诉讼（不分原告、被告），券商要求 审计报告和律师意见书一致。这种情况下，好像只能在或有事项里披露了吧

回答人：chenyiwei
出发点不同。我们应当遵循或有事项准则对或有资产披露的限制性规定。如果要披露或有资产，则必须确保“很可能会给企业带来经济利益”即很可能胜诉。